【裁判字號】    94,訴,1524
【裁判日期】    950227
【裁判案由】    違反槍砲彈藥刀械管制條例等
【裁判全文】
臺灣桃園地方法院刑事判決              94年度訴字第1524號
公  訴  人  臺灣桃園地方法院檢察署檢察官
被      告  丙○○
                    三樓
指定辯護人  本院公設辯護人庚○○
被      告  戊○○
指定辯護人  本院公設辯護人乙○○
上列被告因違反槍砲彈藥刀械管制條例等案件，經檢察官提起公
訴（94年度偵字第4215號），本院判決如下︰
    主  文
戊○○未經許可，寄藏可發射子彈具有殺傷力之改造手槍，處有
期徒刑壹年陸月，併科罰金新台幣陸萬元，罰金如易服勞役，以
新台幣玖佰元折算壹日。扣案具殺傷力改造手槍壹枝（含彈匣壹
個，槍枝管制編號：0000000000號）、子彈貳顆均沒
收。
丙○○未經許可，持有可發射子彈具有殺傷力之改造手槍，累犯
，處有期徒刑壹年捌月，併科罰金新台幣捌萬元，罰金如易服勞
役，以新台幣玖佰元折算壹日。扣案具殺傷力改造手槍壹枝（含
彈匣壹個，槍枝管制編號：0000000000號）、子彈貳
顆均沒收。
    事  實
一、丙○○前因詐欺等案件，經臺灣士林地方法院於民國九十一
    年五月十六日以九十一年度易字第一五二號判決判處有期徒
    刑十月，上訴後，經臺灣高等法院於九十一年八月二十三日
    以九十一年度上訴字第一九三四號判決撤銷原判決，改判處
    有期徒刑六月確定後，於九十二年三月二十六日易科罰金執
    行完畢，詎仍不知悔改。
二、戊○○明知未經許可不得寄藏具殺傷力之各式槍砲及子彈，
    竟基於寄藏具殺傷力之改造手槍及子彈之犯意，於九十三年
    十一月間，台北市○○區○○路邊，自友人「王勝弘」處取
    得仿BERETTA 廠84型半自動玩具手槍，以換裝土造金屬槍管
    改造而成可發射子彈具殺傷力之手槍一枝（含彈匣一個，槍
    枝管制編號：0000000000號）及直徑七點九釐米
    之土造子彈三顆（經鑑驗試射結果，其中二顆子彈均可擊發
    ，具有殺傷力，另一顆子彈無法擊發，不具殺傷力）後，將
    該上揭改造手槍及子彈放置在其所有之咖啡色長方形手提包
    （長約四十公分，寬約二十六公分）內，未經許可寄藏在其
    斯時位於台北縣淡水鎮○○街居所內。嗣戊○○於寄藏上揭
    槍枝及子彈半個月後，發現上揭槍枝有問題，其乃將上揭改
    造手槍及子彈交予「王勝弘」處理，再於九十三年十二月十
    八日上午五、六時許，在「王勝弘」位於台北縣淡水鎮○○○○路五十巷四六號六樓租屋處內，承上同一寄藏改造槍枝
    及子彈之犯意，收受上揭槍枝及子彈後，繼續寄藏之。丙○○明知未經許可不得持有具殺傷力之各式槍砲及子彈，竟基
    於持有具殺傷力之改造手槍及子彈之犯意，於九十三年十二
    月十八日下午某時許，自戊○○藏放上揭槍彈之手提包內，
    取出該改造手槍及子彈後，未經許可而持有之，並於同日下
    午八時許，偕同戊○○、丁○○二人，前往其前夫林均瑋位
    於桃園縣龜山鄉○○○街三七號三樓住處，由戊○○向林均
    瑋之母己○○催討林均瑋前曾積欠之債務，斯時並有己○○
    之友人甲○○在場。詎丙○○於九十三年十二月十九日凌晨
    某時許（甲○○於同日凌晨二時三十分許報案前之某刻），
    竟在上述談判過程中，基於恐嚇他人生命安全之犯意，取出
    裝有改造子彈三顆之上揭槍枝晃動，槍口朝向地面，而以此
    種足以加害己○○、甲○○生命之動作，使己○○、甲○○
    二人因此心生畏懼，致生危害於己○○、甲○○二人之生命
    安全。斯時，戊○○乃立即喝阻丙○○，並將丙○○所持改
    造手槍搶下，戊○○即將上揭改造手槍及其內子彈收起後，
    由丁○○將該改造手槍及子彈棄置在己○○上址住處一樓後
    方處。嗣經甲○○於九十三年十二月十九日上午二時三十分
    許報案處理，警方到場後，在桃園縣龜山鄉○○○街三七號
    一樓後方處，扣得上揭具殺傷力改造手槍一枝（含彈匣一個
    ）、具殺傷力之子彈二顆及不具殺傷力之子彈一顆等物，而
    悉上情。
三、案經桃園縣政府警察局龜山分局報請臺灣桃園地方法院檢察
    署檢察官偵查起訴。
    理  由
壹、證據能力方面：
一、按被告以外之人於審判外之言詞或書面陳述，除法律有規定
    者外，不得作為證據；被告以外之人於偵查中向檢察官所為
    之陳述，除顯有不可信之情況者外，得為證據；除顯有不可
    信之情況外，公務員職務上製作之紀錄文書、證明文書，及
    從事業務之人於業務上或通常業務過程所須製作之紀錄文書
    、證明文書，及除前二款之情形外，其他於可信之特別情況
    下所製作之文書，亦得為證據。被告以外之人於審判外之陳
    述，雖不符刑事訴訟法第一百五十九條之一至第一百五十九
    條之四之規定，而經當事人於審判程序同意作為證據，法院
    審酌該言詞陳述或書面陳述作成時之情況，認為適當者，亦
    得為證據。當事人、代理人或辯護人於法院調查證據時，知
    有第一百五十九條第一項不得為證據之情形，而未於言詞辯
    論終結前聲明異議者，視為有前項之同意，刑事訴訟法第一
    百五十八條之三、第一百五十九條第一項、第一百五十九條
    之一第二項、第一百五十九條之四、第一百五十九條之五就
    此分別定有明文。
二、經查：
  (一)關於證人己○○、甲○○、丁○○三人於警詢、偵查中所為
    之供述，均係被告丙○○、戊○○以外之人於審判外所為之
    陳述，且公訴人未特予證明（自由證明）上開供述證據具有
    較可信之特別情況，是依上開規定，上開供述證據，就證明
    構成犯罪之事實，固無證據能力。惟被告丙○○之辯護人就
    上開證人己○○、甲○○二人所為供述之證據能力，業於本
    院準備程序中表示不爭執，嗣於本院審判期日中，另捨棄原
    於準備期日所為傳喚證人丁○○到庭之證據調查聲請，並表
    示對於證人丁○○之上開供述無意見；且被告丙○○及其辯
    護人，迄本案言詞辯論終結前，亦未對證人己○○、甲○○
    、丁○○三人所為上開供述之證據能力聲明異議，已視為同
    意以證人己○○、甲○○、丁○○三人於警詢、偵查中之供
    述為證據。且本院審酌上開證據資料製作時之情況，尚查無
    違法取供等顯不可信之情形，亦認為以之作為證據應屬適當
    ，故依刑事訴訟法第一百五十九條之五第二項規定，認上揭
    證人己○○、甲○○、丁○○之供述有證據能力。
  (二)被告二人就其本人以外之共同被告所涉本案犯行，於警詢、
    偵查中係各以被告身分接受司法警察及檢察官之訊問，就其
    等所述關於本人以外之共同被告之犯罪情節，對各該受指述
    之被告而言，屬審判外之陳述，固無證據能力。惟審酌本案
    並無證據足以認定警察、檢察官有何刑求或以不正之方式使
    證人即共同被告丙○○、戊○○二人為陳述之情形；且證人
    即共同被告戊○○業於本院審理中具結作證，經被告丙○○
    及其辯護人為交互詰問完畢，被告丙○○於訴訟上之程序權
    ，已受保障，是證人戊○○於警詢、偵查中之供述，其瑕疵
    即經恢復，而得作為其於審判期日所為證言之補強；而證人
    丙○○之上開供述，則經被告戊○○及其辯護人於本院審判
    期日中表示對其供述之證據能力無意見，迄本案言言詞辯論
    終結前亦未對此聲明異議，已視為同意以證人丙○○於警詢
    、偵查中之供述為證據；且本院審酌上開證據資料製作時之
    情況，尚查無違法取供等顯不可信之情形，亦認為以之作為
    證據應屬適當，揆諸上開規定，應認證人即共同被告丙○○
    、戊○○二人分別於警詢、偵查中之供述，均有證據能力。
  (三)卷附內政部警政署刑事警察局九十四年一月十三日刑鑑字第
    ０九三０二五六二八九號槍彈鑑定書及該局刑鑑字第０九五
    ０００四八五一號函各一份，性質上亦為被告以外之人於審
    判外之書面陳述，依據前開規定，固無證據能力。惟被告二
    人及其辯護人就上開槍彈鑑定書之證據能力，業於本院準備
    程序中表示不爭執，迄本案言詞辯論終結前，復未對上開槍
    彈鑑定書及內政部警政署刑事警察局刑鑑字第０九五０００
    四八五一號函（本院送驗子彈之部分）等二項書面陳述，表
    示聲明異議，已視為同意以上開書面陳述為證據。且本院審
    酌上開證據資料製作時之情況，尚查無違法取證等顯不可信
    之情形，亦認為以之作為證據應屬適當，故依刑事訴訟法第
    一百五十九條之五第二項規定，認上開槍彈鑑定書及子彈鑑
    定結果，均有證據能力。另扣案改造手槍一支、子彈三顆及
    警方拍攝之槍彈照片二幀，並無證據證明係公務員違背法定
    程序或經偽造、變造所取得，是認前揭扣案物及照片等證據
    ，均有證據能力。
貳、實體方面：
一、訊據被告戊○○對於其寄藏扣案具殺傷力之改造手槍一枝及
    具殺傷力之子彈二顆之事實，及被告丙○○對於其持有上揭
    改造手槍及子彈之犯行，均坦承不諱，且有扣案改造手槍一
    枝（槍枝管制編號0000000000號）、改造子彈二
    顆及照片二幀可佐。審酌被告戊○○雖於警詢、偵查中供稱
    ：扣案改造手槍及子彈，係丙○○於九十三年十二月十八日
    向伊所借云云，惟證人戊○○嗣於本院審理中證稱：丙○○
    曾於九十三年十二月十八日之前數日向伊借槍，但伊並沒有
    把槍拿出來給丙○○等語明確，被告丙○○對被告戊○○所
    為前開證述，並未予以爭執，參諸被告丙○○於警詢中供稱
    ：扣案手槍是戊○○之物，但其私自向戊○○拿槍，並未告
    知戊○○等語在卷，是以，本案尚難認定被告戊○○有未經
    許可出借扣案手槍及子彈予被告丙○○之行為。而扣案改造
    手槍及子彈經送內政部警政署刑事警察局鑑定結果，認為：
    (1)送鑑改造手槍一枝（槍枝管制編號：000000000
    0號），係由仿BERETTA 廠84型半自動玩具手槍，以換裝土
    造金屬槍管改造而成，可擊發適用子彈，認具殺傷力。(2)送
    鑑子彈三顆，均為直徑七點九釐米之土造子彈，其中二顆經
    實際試射結果，均可擊發，認均具殺傷力，另一顆子彈則無
    法擊發（惟彈頭彈殼分離），認不具殺傷力乙節，此有內政
    部警政署刑事警察局九十四年一月十三日刑鑑字第０九三０
    二五六二八九號槍彈鑑定書及該局刑鑑字第０九五０００四
    八五一號子彈鑑定函各一份在卷可稽。由此足認被告丙○○
    所犯未經許可持有改造手槍、子彈之犯行，及被告戊○○所
    犯未經許可寄藏改造手槍、子彈之犯行，至為明確，均堪認
    定。另被告丙○○就其所犯持扣案改造手槍、子彈恐嚇證人
    己○○、甲○○二人之事實，亦坦承不諱，業據證人己○○
    於警詢、偵查中，及證人即被害人甲○○於警詢、偵查及本
    院審理中，分別證述在卷，並經證人丁○○於警詢中證稱：
    當天是伊與戊○○、丙○○三人一同前往己○○住處，要找
    丙○○之前夫林均瑋處理債務問題，丙○○竟突然拿出槍來
    ，戊○○即大聲喝阻，要丙○○把槍放下，伊不知道槍是誰
    的，伊怕會發生意外，便將該槍枝拿到屋外丟棄等語，及證
    人即共同被告戊○○於本院審理中證稱：丙○○當天在證人
    己○○家中，是以右手拿槍出來指著己○○，丙○○只是把
    槍拿在手上晃，沒有做出持槍扣扳機之動作，伊變便將丙○○手上的槍搶下來等語在卷，且有扣案改造手槍一枝、子彈
    二顆、槍彈照片二幀及上揭槍彈鑑定書、子彈鑑定函在卷可
    佐。而參諸證人戊○○、己○○、甲○○、丁○○等人之證
    述及被告丙○○之供述內容，其等皆未明確指述被告丙○○
    持槍恐嚇證人己○○、甲○○二人之時間為何，然參酌被告
    丙○○、戊○○及證人丁○○係於九十三年十二月十八日下
    午八時許，前往證人己○○之住處後，先與證人己○○談論
    被告丙○○前夫林均瑋之債務問題，嗣於談判過程中，被告
    丙○○始拿出扣案手槍恐嚇證人己○○乙節，業據證人甲○○、戊○○、己○○、丁○○四人分別證述明確，而證人甲○○係於九十三年十二月十九日上午二時三十分許報案，經
    警方到場後將被告丙○○、戊○○及證人丁○○等人帶至派
    出所製作筆錄乙節，亦經證人甲○○證述在案，由此即可推
    論被告丙○○取出扣案改造手槍用以恐嚇證人己○○、甲○○二人之時間，應為九十三年十二月十九日凌晨某時（即證
    人甲○○於同日凌晨二時三十分許報案前之某刻）。末審酌
    被告丙○○所為上開以右手持扣案改造手槍晃動，槍口朝向
    地面之舉動，業已涉及其欲對證人己○○、甲○○二人之生
    命法益加諸惡害之意，令其等二人心生畏懼，足以對證人己○○、甲○○二人之生命安全致生危害，是被告丙○○就此
    部分之犯行，業已構成恐嚇他人危安之犯行，至為明確。綜
    此，被告戊○○所犯寄藏具殺傷力之改造手槍、子彈之犯行
    ，及被告丙○○所犯持有上揭具殺傷力之改造手槍、子彈，
    嗣並用以恐嚇證人己○○、甲○○二人之犯行，均事證明確
    ，其等犯行均堪認定，均應依法論科。
二、按被告二人犯罪後，槍砲彈藥刀械管制條例已於九十四年一
    月二十六日公布修正，刪除該條例第十一條，並將同條例第
    八條第一項修正為「未經許可，製造、販賣或運輸鋼筆槍、
    瓦斯槍、麻醉槍、獵槍、空氣槍或第四條第一項第一款所定
    其他可發射金屬或子彈具有殺傷力之各式槍砲者，處無期徒
    刑或五年以上有期徒刑，併科新臺幣一千萬元以下罰金」；
    修正前同條例第十一條第一項則規定：「未經許可，製造、
    販賣或運輸第四條第一項第一款所稱其他可發射金屬或子彈
    具有殺傷力之各式槍砲者，處五年以上有期徒刑，併科新臺
    幣一千萬元以下罰金。」本案被告丙○○持有改造手槍部分
    及被告戊○○寄藏改造手槍部分，經比較修正前同條例第十
    一條第一項及修正後第八條第一項之規定，以修正前之規定
    較有利於被告二人，至被告丙○○持有子彈與被告戊○○寄
    藏子彈之部分，因槍砲彈藥刀械管制條例第十二條未經修正
    ，故無新舊法比較適用之問題，惟仍應整體適用修正前槍砲
    彈藥刀械管制條例之規定。故核被告戊○○所為，係犯修正
    前槍砲彈藥刀械管制條例第十一條第四項之未經許可持有具
    殺傷力之改造手槍罪、第十二條第四項之未經許可持有子彈
    罪；被告丙○○所為，係犯修正前槍砲彈藥刀械管制條例第
    十一條第四項之未經許可持有具殺傷力之改造手槍罪、第十
    二條第四項之未經許可持有子彈罪及刑法第三百零五條之恐
    嚇他人危安罪。被告戊○○持有扣案具殺傷力之改造手槍及
    子彈之行為，係其寄藏該改造手槍及子彈之當然手段，不另
    論罪。又被告丙○○以一行為同時持有扣案改造手槍及子彈
    之行為，及被告戊○○以一行為同時寄藏扣案改造手槍及子
    彈之行為，及被告丙○○以一持槍行為同時恐嚇證人己○○
    、甲○○二人之行為，各為想像競合犯，應分別從一重論以
    持有具殺傷力之改造手槍罪、寄藏具殺傷力之改造手槍罪及
    恐嚇他人危安罪處斷。另被告丙○○所犯上揭持有具殺傷力
    之改造手槍罪與恐嚇他人危安罪二罪間，具有方法與目的間
    之牽連關係，為牽連犯，應依刑法第五十五條規定從重論以
    持有具殺傷力之改造手槍罪一罪。公訴意旨漏未斟酌被告戊○○同時寄藏扣案具殺傷力之子彈二顆之犯行，及被告丙○○同時持有扣案具殺傷力之子彈二顆之犯行，亦觸犯修正前
    槍砲彈藥刀械管制條例第十二條第四項之罪，而未論引該法
    條，本院於審理時告知被告二人此部分所涉罪名後，逕引該
    法條為論科之依據。再被告丙○○前曾受事實欄一所載之罪
    刑宣告及執行完畢情形，有臺灣高等法院被告前案紀錄表乙
    份在卷足參，其受有期徒刑執行完畢後，五年內再犯本件有
    期徒刑以上之罪，為累犯，應依刑法第四十七條規定加重其
    刑。茲審酌被告戊○○係為友人「王勝弘」寄藏扣案改造手
    槍及子彈，而被告丙○○未經許可持有上揭改造手槍及子彈
    之目的，則係為用以恐嚇證人己○○、甲○○二人，其等分
    別寄藏及持有改造手槍之行為，對社會治安危害非輕，併斟
    酌其等二人犯罪後業於本院審判期日坦承犯行，態度尚佳等
    一切情狀，爰就被告戊○○、丙○○二人所涉犯行，分別量
    處如主文第一項、第二項所示之刑，並就罰金刑部分，均諭
    知易服勞役之折算標準，以資懲儆。
三、扣案具殺傷力之改造手槍一枝（含彈匣一個），為違禁物，
    應依刑法第三十八條第一項第一款宣告沒收。至扣案具殺傷
    力之子彈二顆及不具殺傷力之子彈一顆，均經鑑定試射完罄
    ，即非子彈，而射擊後之彈頭及彈殼，亦非違禁物，爰無併
    予宣告沒收之必要，附此敘明。
據上論斷，應依刑事訴訟法第二百九十九條第一項前段，修正前
槍砲彈藥刀械管制條例第十一條第四項、第十二條第四項，刑法
第二條第一項但書、第三百零五條、第四十七條、第三十八條第
一項第二款，現行法規所定貨幣單位折算新台幣條例第二條，罰
金罰鍰提高標準條例第二條，判決如主文。
本案經檢察官謝雯璣到庭執行職務。
中    華    民    國    95    年    2     月    27    日
                  刑事第九庭  審判長法  官  何燕蓉
                                    法  官  蘇琬能
                                    法  官  胡芷瑜
以上正本證明與原本無異。
如不服本判決，應於判決送達後10日內向本院提出上訴狀（應附
繕本），上訴於臺灣高等法院。
                                    書記官  李珈慧
中    華    民    國    95    年    2     月    27    日
附錄論罪法條之依據：
修正前槍砲彈藥刀械管制條例第十一條
未經許可，製造、販賣或運輸第四條第一項第一款所稱其他可發
射金屬或子彈具有殺傷力之各式槍砲者，處五年以上有期徒刑，
併科新臺幣一千萬元以下罰金。
未經許可，轉讓、出租或出借前項所列槍砲者，處三年以上十年
以下有期徒刑，併科新臺幣七百萬元以下罰金。
意圖供自己或他人犯罪之用，而犯前二項之罪者，處無期徒刑或
七年以上有期徒刑，併科新臺幣一千萬元以下罰金。
未經許可，持有、寄藏或意圖販賣而陳列第一項所列槍砲者，處
一年以上七年以下有期徒刑，併科新臺幣七百萬元以下罰金。
第一項至第三項之未遂犯罰之。
修正前槍砲彈藥刀械管制條例第十二條
未經許可，製造、販賣或運輸子彈者，處一年以上七年以下有期
徒刑，併科新台幣五百萬元以下罰金。
未經許可，轉讓、出租或出借子彈者，處六月以上五年以下有期
徒刑，併科新台幣三百萬元以下罰金。
意圖供自己或他人犯罪之用，而犯前二項之罪者，處三年以上十
年以下有期徒刑，併科新台幣七百萬元以下罰金。
未經許可，持有、寄藏或意圖販賣而陳列子彈者，處五年以下有
期徒刑，併科新台幣三百萬元以下罰金。
第一項至第三項之未遂犯罰之。
刑法第三百零五條  (恐嚇危害安全罪)
以加害生命、身體、自由、名譽、財產之事，恐嚇他人致生危害
於安全者，處二年以下有期徒刑、拘役或三百元以下罰金。


司法院資訊處製作；財團法人民間司法改革基金會備份。
